臺灣橋頭地方法院民事裁定
111年度抗字第44號
抗  告  人  秦宜菲  
相  對  人  高雄銀行股份有限公司

法定代理人  陳勇勝  
上列當事人拍賣抵押物事件，抗告人對於民國111年8月29日本院
111年度司拍字第82號裁定提起抗告，本院裁定如下：
    主  文
抗告駁回。
抗告程序費用新臺幣壹仟元由抗告人負擔。
    理  由
一、抗告意旨略以：抗告人原依約正常繳本息，奈近期未依約，
    相對人未告知本金餘額及欠息明細，即逕行聲請拍賣抵押物
    裁定，令抗告人措手不及。惠請法院促相對人應確實呈報債
    務本金餘額及利息相關計算明細，以供抗告人應變之參考等
    語。
二、按扺押權人，於債權已屆清償期，而未受清償者，得聲請法
    院拍賣抵押物，就其賣得價金而受清償，民法第873條第1項
    定有明文。次按聲請拍賣抵押物，原屬非訟事件，法院所為
    准許與否之裁定，無確定實體法上法律關係存否之性質，於
    債權及抵押權之存否，並無既判力。故祇須其抵押權已經依
    法登記，且債權已屆清償期而未受清償，法院即應為准許拍
    賣之裁定。而對於此項法律關係有爭執之人，為保護其權利
    ，得提起訴訟，以謀解決，不得僅依抗告程序聲明其爭執，
    並據為廢棄准許拍賣抵押物裁定之理由（最高法院49年度台
    抗字第244號、66年度台上字第1000號裁判及94年度台抗字
    第270號裁判可資參照）。易言之，法院所為准駁拍賣抵押
    物之裁定，屬非訟事件裁定，無確定實體法上法律關係存否
    之性質，於債權及抵押權之存否，亦無既判力，為裁定之法
    院僅就抵押權人提出有關抵押權之文件為形式上之審查，無
    從審酌屬於實體上法律關係之事由，抗告法院亦僅得就拍賣
    抵押物事件為形式審查，不得審酌抗告人關於實體事項之抗
    辯。
三、相對人主張抗告人於民國109年8月14日以其所有如附表所示
    之不動產，為擔保抗告人對聲請人將來在約定最高限額內所
    負之債務，以如附表所示不動產設定新臺幣（下同）18,000
    ,000元之最高限額抵押權（下稱系爭抵押權）。嗣經抗告人
    於109年8月18日，向聲請人借款15,000,000元，借款期間自
    109年8月18日起至139年8月18日止，按月攤還本息，如未依
    約履行，全部債務即視為到期；另由第三人宜合興貿易有限
    公司邀抗告人、第三人黃義周為連帶保證人，於111年2月24
    日向聲請人分別借款2筆，金額分別為2,250,000元、750,00
    0元，共計3,000,000元，約定分期攤還，如未依約履行，全
    部債務即視為到期。詎抗告人未依約履行，依上開約定已喪
    失期限利益，全部債務視為全部到期，尚欠本金合計18,000
    ,000元及其利息、違約金未清償等情，已提出與其所述相符
    之抵押權設定契約書、他項權利證明書、個人購屋貸款契約
    書、放款借據及約定書、催告函暨掛號郵件收件回執、放款
    客戶授信明細查詢單、土地及建物登記第一類謄本等件為證
    ，本件抵押權既已依法登記，且形式上觀之，堪認相對人主
    張之借款情事非虛，相對人即抵押權人對抗告人之借款債權
    已屆清償期而未受足額清償，合於實行抵押權之要件，相對
    人自得行使抵押權請求拍賣，原裁定據此准許相對人拍賣抵
    押物之聲請，即無不合。至系爭抵押權擔保之債務餘額若干
    ，係屬實體上爭執，揆諸前開說明，尚非本件非訟程序所得
    審究。從而，抗告人提起本件抗告，請求廢棄原裁定，即無
    理由，應予駁回。
四、按依法應由關係人負擔費用者，法院裁定命關係人負擔時，
    應一併確定其數額、前項費用之負擔有相對人者，準用民事
    訴訟法有關訴訟費用之規定，非訟事件法第24條第1項及同
    法第21條第2項分別定有明文。本件抗告業經駁回在案，依
    上開法條規定，本院應予確定訴訟費用額。茲因抗告人提起
    本件抗告，除繳納抗告費1,000元外，未有其餘訴訟費用之
    支出。是以，本件應由抗告人負擔之訴訟費用額確定為1,00
    0元。
五、據上論結，本件抗告為無理由，依非訟事件法第46條、第21
    條第2項、第24條第1項，民事訴訟法第495條之1第1項、第4
    49條第1項、第78條，裁定如主文。
中　　華　　民　　國　　111 　年　　9 　　月　　28　　日
                  民事第二庭  審判長法  官  謝文嵐
　　　　　　　　　　　　　　
　　　　　　　　　　　　　　        法  官  許家菱
　　　　　　　　　　　　　　
　　　　　　　　　　　　　　        法  官  蕭承信
以上正本證明與原本無異。
如不服本裁定應於送達後10日內向本院提出再抗告狀（並按他造
當事人之人數附繕本），並繳納再抗告費新臺幣1000元。再為抗
告僅得以適用法規顯有錯誤為理由，並應委任律師為代理人。
中　　華　　民　　國　　111 　年　　9 　　月　　28　　日
                                    書記官  林慧雯　　　　　　　　　　　　　　
附表：
土地：        編 號 土　　　地　　　坐　　　落    使 用 分 區 面 積 權 利 範 圍  市 區 段 地 號  平方公尺  １ 高雄 仁武 金鼎 202 （空  白） 111.64 全部 備註：        建物︰        編 號 建 號 基地坐落  建築式樣 主要建築 材 料 及 房屋層數 建物面積 （平方公尺）  權 利 範 圍   建物門牌   樓層面積 合　　計 附屬建物用途及面積  １ 1889 金鼎段202地號土地  鋼筋混凝土5層 一層：78.49 二層：54.16 三層：56.58 四層：56.58 五層：38.58 合計：284.39 陽台：22.96  全部   大智二街170號